臺灣屏東地方法院刑事判決　　　　　　　 93年度訴字第367號
公　訴　人　臺灣屏東地方法院檢察署檢察官
被　　　告　甲○○原名潘宏.
　　　　　　　　　　　三樓
指定辯護人　本院公設辯護人　張宏惠
上列被告因違反毒品危害防制條例案件，經檢察官提起公訴（92
年度偵字第5564號），本院判決如下：
    主  文
本件公訴不受理。
    理  由
一、公訴意旨略以：被告甲○○明知愷他命Ketamine（俗稱K 他
    命、）係毒品危害防制條例第2 條第2 項第3 款規定之第3
    級毒品，不得製造、運輸及販賣，亦不得意圖販賣而持有。
    於92年3 月30之不詳時間，在高雄市錢櫃KTV ，向綽號為「
    阿泰」之不詳姓名男子，以新台幣（以下同）47,000元之代
    價，購入白色粉末狀之愷他命Ketamine78.505公克及其他非
    屬毒品成份之白色粉末後，除供自己施用外並非法持有之。
    嗣另意圖販賣，趁屏東縣墾丁國家公園區內，每年春天民間
    舉辦音樂舞會之時機，將上開愷他命Ketamine之白色粉末置
    放於其所駕駛之車號：E8-9952 號自小客車後行李廂內，將
    車停放於屏東縣恆春鎮○○里○○路大溪巷5 之1 號「綠海
    音漾嘉年華」音樂會之會場附近，伺機將上開毒品以一小包
    （約10.4公克）8,000 元之代價，意圖販售給前來參加舞會
    之不特定人。嗣於92年4 月6 日凌晨2 時許，由警方人員持
    本院所核發之搜索票，對甲○○所駕駛之車牌號碼為E8-995
    2 號自小客車實施搜索，扣得其所持有含愷他命Ketamine在
    內之白色粉末共164. 47 公克及販賣毒品工具之電子磅秤1
    台與空小夾鍊袋49個，因認被告所為係犯毒品危害防制條例
    第5 條第3 項意圖販賣而持有第三級毒品罪嫌云云。
二、按同一案件繫屬於有管轄權之數法院者，由繫屬在先之法院
    審判之，刑事訴訟法第8 條前段定有明文；依第8 條之規定
    不得為審判者，應諭知不受理之判決，刑事訴訟法第303 條
    第7 款定有明文；又依刑事訴訟法第303 條所為不受理判決
    ，得不經言詞辯論，此刑事訴訟法第307 條亦定有明文。再
    者，連續犯、牽連犯係裁判上一罪，檢察官就其一部起訴者
    ，依刑事訴訟法第267 條規定，其起訴之效力及於連續犯、
    牽連犯犯罪事實之全部，對於未經起訴之部分，檢察官如重
    行起訴，法院自應諭知不受理之判決。另按所謂販賣，係指
    明知毒品而意圖販賣，而有販入及賣出之行為，其販入及賣
    出之行為，不必二者兼具，有一販入或賣出之行為，即構成
    販賣毒品罪，此有最高法院67年台上字第2500號、68年台上
    字第606 號、69年台上字第1675號判例可資參照。
三、經查，本件被告前因涉犯毒品危害防制條例第4 條第3 項之
    運輸第三級毒品罪、販賣第三級毒品罪，及懲治走私條例第
    2 條第1 項之私運管制物品進口罪，經臺灣高雄地方法院檢
    察署以92年度偵字第7904號、第13489 號提起公訴，於92年
    12 月31 日以92年度訴字第2994號繫屬於臺灣高雄地方法院
    ，並經臺灣高等法院高雄分院以93年度上訴字第1121號判處
    被告有期徒刑七年在案，有臺灣高等法院前案紀錄表、臺灣
    高雄地方法院92年度偵字第7904號、第13489 號起訴書、臺
    灣高雄地方法院92年度訴字第2994號判決、臺灣高等法院高
    雄分院93年上訴字第1121號判決各乙紙附卷可參。
四、次查：
  (一)被告甲○○在屏東恆春墾丁嘉年華會會場查獲扣案之愷他命
    Ketamine之白色粉末，經送驗數量實稱毛重78.505公克，驗
    餘淨重78.43 公克，有行政院衛生署管制藥品管理局函及所
    附檢驗成績書（管檢字第0920004803號）1 紙在卷足憑，數
    量頗鉅，而依被告於92年12月26日偵查中供稱：「我自91年
    12月起服用Ｋ他命，是慢慢增加，每次用吸管頭撥2、3次」
    、「被查獲的小夾鍊袋約可吃2 至3 次，每次3 到4 克」、
    「都在家中客廳吸」、「東西放在車後行李廂內」等語觀之
    ，則被告每次施用愷他命Ketamine之數量並不大，可見其對
    毒品之需求量尚非甚多，其既在家中施用，卻藏放於車後行
    李廂內，每次施用前都要去車上取用，既不合乎便利性又容
    易引人注意，實有違常情；且被告甲○○持有愷他命Ketami
    ne業已研磨成白色粉末，極易受潮，又汽車之行李廂屬密閉
    空間，在白日正午室外陽光曝曬下，溫度甚高，如此長期之
    溫度變化或受潮之作用，均極易產生變質，實無大量囤積於
    汽車之行李廂內而顯逾自己施用所需數量之理。故被告甲○
    ○持有並置放於汽車之行李廂內之鉅量愷他命Ketamine白色
    粉末，應係供販賣之用。
  (二)復參以被告甲○○為警查獲時，隨身攜有電子磅秤1 台及空
    小夾鍊袋49個，而愷他命Ketamine之交易價格據被告自承1
    小包市價約8,000 元，販賣者無不錙銖必較，始需藉助精密
    電子秤以從事交易，如僅單純購買施用，實無需備有精密之
    電子儀器磅秤及大量之分裝袋。況被告甲○○自承該批毒品
    原本以夾鍊袋1 小包包裝好了，因此，如係自己施用，實無
    再分裝之必要，故被告甲○○所有之電子磅秤及大量空小夾
    鍊袋，顯係為精細磅秤毒品重量並加以包裝販賣之用。又愷
    他命Ketamine係價格昂貴之毒品，為政府禁令管制並嚴加取
    締者，販賣者刑責甚重，苟被告甲○○無販賣牟利之意圖，
    當無甘冒重刑之險，而1 次持有鉅量愷他命Ketamine之理，
    是從其持有並準備有電子磅秤、大量空夾鏈袋意圖分裝出賣
    之情，被告甲○○顯然有將所大量持有之愷他命Ketamine，
    伺機販賣之意圖至明。
  (三)被告甲○○經查獲時所在之「綠海音漾嘉年華」音樂會之會
    場，被告甲○○自承有規劃停車場之位置，可供參加人員停
    車，但被告甲○○並未將其藏放愷他命Ketamine白色粉末之
    車號：Ｅ8-9952號自小客車，停放於停車場，卻停放於與其
    所在位置距離約50公尺處（詳見警卷第7 頁、第8 頁），顯
    然亦有如有人欲購買交易時，可就近取貨之意。
  (四)又被告與黃建勝2 人均有涉入92年2 月26日、92年3 月20日
    走私、運輸及販賣各10瓶內含第三級毒品愷他命之液體製品
    （合計共重約1000公克），有卷存上開93年度上訴字第1121
    號判決可稽；又被告甲○○在該「嘉年華」會場所擺設之攤
    位係黃建勝所有，業據被告甲○○於上開臺灣高等法院93年
    度上訴字第1121號（下稱：93年度上訴字第1121號案）審理
    時供述明確，而黃建勝亦於93年度上訴字第1121號案供承當
    天請甲○○幫忙賣燕窩等語（見上開93年度上訴字第1121號
    判決書）。可見本件在墾丁查獲之Ｋ他命，是由被告及黃建
    勝2 人自菲律賓私運進口之上開Ｋ他那液體所蒸乾獲得，應
    可認定。
  (五)綜上所述，被告甲○○於販入上開內含第三級毒品愷他命之
    液體製品時，既已有販賣之意圖，是本件被告所犯，應係涉
    犯毒品危害防制條例第4 條第3 項之販賣第三級毒品罪，此
    與前開臺灣高雄地方法院檢察署以92年度偵字第7904號、第
    13 489號起訴之犯罪事實，有連續犯、牽連犯之裁判上一罪
    關係，而公訴人就此同一案件，另以92年度偵字第5564號起
    訴書，提起公訴，而於93年5 月27日始繫屬於本院，揆諸前
    揭說明，爰不經言詞辯論，逕為諭知不受理之判決。
五、據上論斷，應依刑事訴訟法第303 條第7 款、第307 條，判
    決如主文。
中　　華　　民　　國　　94　　年　　9 　　月　　13　　日
                  刑事第一庭判長法  官  潘正屏
                                法  官  羅培毓
                                法  官  曾吉雄
以上正本證明與原本無異。
如不服本判決應於收受本判決送達後十日內向本院提出上訴書狀
，其未敘述上訴理由者，並得於提起上訴後十日內向本院補提理
由書狀（均須按他造當事人之人數附繕本）「切勿逕送上級法院
                                書記官  潘美碧
中　　華　　民　　國　　94　　年　　9 　　月　　13　　日
